最高法院刑事裁定　　　　　　　　　　　　　　　　九十三年度台抗字第五七六號
　　抗　告　人　甲○○
右抗告人因傷害案件，不服台灣高等法院中華民國九十三年九月十七日駁回聲請再審
之裁定（九十三年度聲再字第二三五號），提起抗告，本院裁定如左：
　　主　文
抗告駁回。
    理  由
按刑事訴訟法第四百二十條第一項第六款所謂發現確實之新證據，係指該證據於判決
確定前已存在，為法院或當事人所不知，而於判決確定後始經發現者而言；且其固非
以絕對不須經過調查程序為條件，但從證據之本身形式上觀之，須無顯然之瑕疵，毋
須經過調查，可認為足以動搖原確定判決者，始足當之，否則不能據為聲請再審之原
因。本件抗告人甲○○因傷害案件向原審法院聲請再審意旨略稱，原判決所引證人周
廷文、徐福康之證詞，與卷載二人之證詞不同；又其請求桃園縣警察局協助調查、詢
問證人周廷文、徐福康，經該警察局來函稱業已派員訪談徐福康並作成紀錄，重要證
人已供出真相，故本案已有新證據證明抗告人被誤判有罪，提出該警察局書函一份為
證，請求向該局函調引用云云。原審法院以該警察局書函雖記載業經派員訪談證人徐
福康並作成紀錄，然上開證據尚須經詳實調查，並非從形式上觀察，毋須經調查程序
，顯然可認為足以動搖原確定判決，依首開說明，實非所謂之新證據，又周廷文、徐
康福之證詞已經原審審酌，並採為判決論罪之依據，亦非新證據，因認其再審之聲請
均為無理由，乃裁定予以駁回，經核於法尚無違誤。至本件抗告人抗告意旨另稱，證
人徐福康於九十三年六月二十日親筆致函告知抗告人，其曾聽張方田說，為了製作刑
求之依據，張方田自行以香菸燙了一下下體。因徐福康於事實審法院判決前即業經依
法訊問而為本案證人，其所為之親筆信函，應認係新證據，而得據以聲請再審云云。
惟按刑事訴訟法第四百二十條第一項第六款所謂「發現確實之新證據」，如首開說明
，係指該項證據足以動搖原確定判決，而於當時即已存在，只為法院及當事人所不知
，待判決後始行發現者而言。如係事後任由一人出具一證明書證明受判決人以前所為
有利之主張係屬實在，而不足以推翻原確定判決所憑之證據者，即非上述所謂確實之
新證據，又人證係以證人之證言為證據資料，故以證人為證據方法，以其陳述為證明
之作用者，除非其於另一訴訟中已為證言之陳述，否則不能以其事後所製作記載見聞
事實之文書，謂其係根據該人證成立於事實審法院判決之前，而認該文書為新證據。
本件抗告人縱提出證人徐福康之親筆信函（抗告狀內未附此證物），執以作為其未傷
害張方田之新證據，而聲請再審。然查此項文書證據係在最後事實審言詞辯論期日之
後所作成，並非當時已存在而於判決後始發現，自非所謂之新證據。況取捨證據而為
事實之判斷，係屬事實審法院之職權，關於張方田受傷情形及部位之認定，原確定判
決既已於理由欄內詳實說明，該事實審法院證據之取捨並無不當。抗告人猶對原確定
判決任意爭執，實無理由。何況證人之證言是否屬實，仍須經過調查程序始能明瞭，
與所謂確實新證據之含意亦有不符；該信函既非經調查，無從證明其為真實，尤非顯
然足以動搖原確定判決。揆諸前揭說明，顯與再審要件不符。抗告意旨指摘原裁定不
當，非有理由，應予駁回。
據上論結，應依刑事訴訟法第四百十二條，裁定如主文。
中　　　華　　　民　　　國　　九十三　　年　　 十二 　　月　　　九　　　日
                              最高法院刑事第六庭
                                  審判長法官  吳　雄　銘
                                        法官  池　啟　明
                                        法官  石　木　欽
                                        法官  吳　三　龍
                                        法官  徐　文　亮
      右正本證明與原本無異
                                              書  記  官
中　　　華　　　民　　　國　　九十三　　年　　 十二 　　月　　 十三 　　日
                                                                        Ｍ
